【裁判字號】    97,抗,319
【裁判日期】    970521
【裁判案由】    本票裁定
【裁判全文】
臺灣臺北地方法院民事裁定               97年度抗字第319號
抗  告  人  甲○○
                        樓
相  對  人  合作金庫商業銀行股份有限公司
法定代理人  乙○○
上列當事人間本票裁定事件，抗告人對於中華民國97年2 月26日
本院79年度票字第216 號所為之更正裁定提起抗告，本院裁定如
下：
    主  文
抗告駁回。
抗告程序費用由抗告人負擔。
    理  由
一、按判決如有誤寫、誤算或其他類此之顯然錯誤者，法院得依
    聲請或依職權以裁定更正；其正本與原本不符者，亦同。對
    於更正或駁回更正聲請之裁定，得為抗告。但對於判決已合
    法上訴者，不在此限。民事訴訟法第232 條第1項、第3項分
    別定有明文。且依非訟事件法第36條第3 項規定，上開規定
    於非訟事件之裁判準用之。
二、抗告意旨略以：
    本案抗告人以鈞院79年度票字第216 號本票裁定（下稱系爭
    本票裁定）所載有關債務人甲○○之送達處所「彰化縣芬園
    鄉○○路○段666巷7 號」為錯誤，聲請裁定更正為「彰化縣
    員林鎮○○里○○路○段121巷13號4 樓」，以求獲得合法送
    達，維護抗告人之時效利益。惟鈞院簡易庭不審慎推求，逕
    以「本院79年度票字第216 號本票裁定所載聲請人之地址，
    係依據相對人聲請狀之記載，並無誤寫、誤算或其他類此之
    顯然錯誤…」為由駁回聲請，對抗告人舉證之證據不予審酌
    ，忽視債權人故意提供錯誤地址供法院據為送達，待法院卷
    證銷毀後，無法調閱卷證時，才向債務人強制執行之脫法行
    為，顯有怠惰、徇私包庇脫法行為之虞。且鈞院95年度抗字
    第775 號裁定業已認定系爭本票裁定並未合法送達，原審忽
    視抗告人應受合法送達之法律上利益，及未受合法送達之時
    效利益，使抗告人之權益無法獲得保障。而債權人於同一時
    期另案向抗告人起訴之鈞院79年度訴字第285 號判決中，債
    權人陳報抗告人之送達處所為「彰化縣芬園鄉○○路○段666
    巷6 號」，可知債權人明知聲請人之戶籍登記地址、住居所
    早已有變動，卻故意隨便書寫錯誤地址供法院憑以送達，送
    達處所明顯錯誤，而原法院未查逕駁回抗告人更正之聲請，
    於法不合，自應予以廢棄而依抗告人所陳予以更正等語。
三、經查，本件抗告人已於95年11月9 日對於系爭本票裁定提起
    抗告，主張系爭本票裁定所記載債務人即本件抗告人之地址
    錯誤，故系爭本票裁定未經合法送達等情。而法院審理後對
    於抗告人所提前揭抗告理由業已審酌，並認定系爭本票裁定
    並未合法送達於抗告人，此經調取本院95年度抗字第775 號
    本票裁定抗告卷宗核閱屬實。從而，抗告人對於系爭本票裁
    定業已合法提出抗告，而其於系爭本票裁定抗告程序所提出
    之理由，核與本件抗告所提理由並無不同，且經法院審理認
    定，依首開規定，自不得對於駁回更正聲請之裁定提起抗告
    。抗告人對於不得抗告之裁定提起抗告，於法不合，應予駁
    回。
四、依非訟事件法第46條、第21條第2項、民事訴訟法第495條之
    1第1項、第444條第1項前段、第78條，裁定如主文。
中    華    民    國    97    年    5     月    21    日
                  民事第四庭    審判長法  官  劉坤典
                                      法  官  黃柄縉
                                      法  官  余明賢
以上正本係照原本作成
如對本裁定不服，僅得以其適用法規顯有錯誤為理由，並經原法
院之許可者為限，且應委任律師為訴訟代理人以書狀表明抗告理
由，於10日內向本院提出再抗告。
中    華    民    國    97    年    5     月    21    日
                                      書記官  楊勝欽


司法院資訊處製作；財團法人民間司法改革基金會備份。
